臺灣新北地方法院民事判決
111年度訴字第1365號
原      告  甲女（姓名及住址詳卷）    
法定代理人  乙男（姓名及住址詳卷）  
被      告  丙男（姓名及住址詳卷）  
兼
法定代理人  丁男（姓名及住址詳卷）
上列當事人間請求損害賠償事件，本院於民國111年7月21日言詞
辯論終結，判決如下：
    主  文
一、被告應連帶給付原告新臺幣（下同）35萬元，及自民國111
    年6月10日起至清償日止，按週年利率百分之5計算之利息。
二、訴訟費用由被告連帶負擔2分之1，餘由原告負擔。
三、本判決得假執行；但被告如以35萬元為原告預供擔保後，得
    免為假執行。
四、原告其餘假執行之聲請駁回。
    事實及理由
一、原告的主張
（一）被告丙男是戊女（即原告繼母）及被告丁男（即戊女前夫
      ）之子。被告丙男每年暑假會北上與原告同住，被告丙男
      曾數次對原告上下亂摸，原告非常害怕，不敢將此事告知
      父母。被告丙男上高中後，戊女接其北上讀書，原告則開
      始住校故僅假日回家，發現被告丙男有偷拍原告洗澡之行
      為，還會不時磨蹭原告，令原告極度害怕回家。原告已蒐
      證取得被告丙男於民國110年6月16日21時許在新北市中和
      區住處內偷拍原告洗澡之證據。被告丙男為未成年人，被
      告丁男是被告丙男的法定代理人。原告因被告丙男前述行
      為精神上飽受折磨，爰依侵權行為法律關係請求被告丙男
      、丁男連帶賠償。
（二）聲明：
    1.被告應連帶給付原告新臺幣（下同）70萬元，及自起訴狀
      繕本送達日起至清償日止，按週年利率百分之5計算之利
      息。
    2.願供擔保請准宣告假執行。
二、被告的答辯
（一）被告丙男目前與戊女同住，但親權係登記由被告丁男行使
      。被告丁男很有誠意要向原告道歉，然因為被告丁男已與
      戊女離婚，所以沒有立場要求或約束戊女的言行。
（二）聲明：
　　1.原告之訴及假執行之聲請均駁回。
　　2.如受不利判決願供擔保請准宣告免為假執行。
三、本院的判斷
　　不法侵害他人之身體、健康、名譽、自由、信用、隱私、貞
    操，或不法侵害其他人格法益而情節重大者，被害人雖非財
    產上之損害，亦得請求賠償相當之金額；無行為能力人或限
    制行為能力人，不法侵害他人之權利者，以行為時有識別能
    力為限，與其法定代理人連帶負損害賠償責任；民法第195
    條第1項前段、第187條第1項前段分別定有明文。本件原告
    主張被告丙男有偷拍其洗澡之行為等情，業據被告丙男於少
    年保護事件中坦白承認，經本院調取少年保護事件調查審理
    卷宗核閱無訛，且為被告丙男、丁男所不爭，堪信屬實。被
    告丙男是未成年人，被告丁男為其法定代理人乙節，則有被
    告丙男、丁男之個人戶籍資料查詢結果可證。被告丙男之偷
    拍行為已侵害原告之隱私權，使原告受有非財產上之損害，
    原告自得依前述規定，請求被告丙男、丁男連帶賠償相當之
    金額。至原告主張之身體碰觸行為，則乏證據可佐，難認有
    據。本院審酌兩造之身分、地位、經濟能力，及被告之具體
    侵害情節、原告受侵害之程度，認為原告得請求之非財產上
    損害賠償應以35萬元為適當，逾此數額之請求，尚非有據。
    又原告本件請求係以支付金錢為標的，性質上無從預先約定
    利率，且給付無確定期限，自得請求被告丙男、丁男給付受
    催告翌日起算之法定遲延利息。是原告請求被告丙男、丁男
    自111年6月10日起至清償日止，按週年利率百分之5計算之
    利息，亦屬有據。
四、結論
（一）原告請求被告給付35萬元，及自111年6月10日起至清償日
      止，按週年利率百分之5計算之利息，為有理由，應予准
      許；逾此範圍之請求，則無理由，應予駁回。
（二）原告雖陳明願供擔保，聲請宣告假執行，惟就其勝訴部分
      ，本院所命給付之金額未逾50萬元，應不待原告聲請，依
      職權宣告假執行；並依聲請宣告被告丙男、丁男如預供相
      當之擔保得免為假執行。至原告敗訴部分，其假執行之聲
      請即失所附麗，應併予駁回。
（三）兩造其餘攻擊防禦方法及所舉證據，核與本件判決結果不
      生影響，爰不再逐一論列。
（四）訴訟費用負擔之依據為民事訴訟第79條、第85條第2項。
中　　華　　民　　國　　111 　年　　8 　　月　　 8　　日
                  民事第四庭    法　官　林琮欽
以上正本係照原本作成
如對本判決上訴，須於判決送達後20日內向本院提出上訴狀。如
委任律師提起上訴者，應一併繳納上訴審裁判費。
中　　華　　民　　國　　111 　年　　8 　　月　　 8　　日
                                書記官　陳威同